【裁判字號】    88,交聲,159
【裁判日期】    890525
【裁判案由】    聲明異議
【裁判全文】
臺灣臺中地方法院交通事件事裁定                  八十八年度交聲字第一五九號
    原處分機關  交通部公路局台中區監理所
    受 處 分人  甲○○
    即 異 議人
右列受處分人因違反道路交通管理處罰條例案件，對於交通部公路局台中區監理所八
十八年十一月八日所為之處分 (中監違駕字第六０—0000000號裁決書)，聲
明異議，本院裁定如左：
    主  文
異議駁回。
        理  由
一、按汽車駕駛人，駕駛汽車肇事致人受傷或死亡，應即採取救護或其他必要措施，
    並向警察機關報告，不得駛離；違者吊扣其駕照三個月至六個月；逃逸者吊銷駕
    駛執照，且不得考領駕駛執照，道路交通管理處罰條例第六十二條第一項、第六
    十七條第一項分別定有明文。
二、本件聲明異議略以：受處分人即異議人甲○○於民國 (下同)八十八年九月二十
    日二十三時五十分許，駕駛Ｘ２－８３１０號自用小客車，沿台中市○村○路右
    轉高工路與由王振宜所駕駛ＪＢＹ－７５３號機車沿高工路左轉美村南路，二車
    在上開交岔路口碰撞，致王振宜人車倒地受傷；惟異議人以事發當時正值深夜，
    因急欲返家且視線不良，不知肇事致人受傷，並非故意逃避責任，迨警方通知後
    始知肇事致王振宜受傷，並已賠償其一切損失，原處分機關未詳予審究調查，遽
    認異議人肇事逃逸，處異議人吊銷執照並永久禁考，實有違誤，為此聲明異議，
    聲請撤銷原處分云云。
三、經查，本件受處分人即異議人甲○○於八十八年九月二十日二十三時五十分許，
    駕駛Ｘ２－８３１０號自用小客車，沿台中市○村○路右轉高工路，在美村南路
    與高工路之設有號誌管制之交岔路口，原應注意駕駛人應遵守燈光號誌之指示，
    並注意車前狀況隨時採取必要之安全措施，且依當時情形並非不能注意，竟疏於
    注意冒然闖越紅燈行駛，適有由王振宜所駕駛ＪＢＹ－７５３號機車沿高工路左
    轉美村南路，二車在上開交岔路口碰撞，致王振宜人車倒地受有右股骨幹粉碎性
    骨折之傷害，異議人甲○○肇事後未即採取救護或其他必要措施，並向警察機關
    報告，詎仍加速逃逸等情，已据被害人王振宜於警訊時指述甚詳，並据現場目擊
    証人陳樹華証述明確，復有台中市○○○道路交通事故調查報告表、診斷證明書
    各一紙、照片四張及台中市警察局舉發違反道路交通管理事件通知單三聯附卷可
    稽，事証明確。異議人雖辯稱：事發當時正值深夜，因急欲返家且視線不良，不
    知肇事致人受傷，並非故意逃避責任，迨警方通知後始知肇事致王振宜受傷，並
    故意逃逸云云。惟查依卷附異議人所駕駛車輛之車損照片顯示，其車引擎蓋右前
    端凹損、車前右前角保險桿撞損、右前輪胎爆胎等情以觀，在在足以証明本件車
    禍之撞擊力甚大，機車駕駛人被撞後非死即傷，此情當為異議人所能認識，況依
    處理本件車禍肇事責任之員警即証人謝坤茂到庭証稱：引擎蓋及輪胎爆胎，異議
    人仍繼續行駛，有燒焦之情形，從撞擊情形異議人應知道撞到人等語，足見異議
    人肇事致王振宜受傷，仍駕車逃逸之情，已甚灼然。所辯無非卸責之詞，不足採
    信。按道路交通管理處罰條例課以駕駛人於肇事致人受傷或死亡後必須立即採取
    救護或其他必要措施，並向警察機關報告，不得駛離或逃逸之義務，乃為保護所
    有用路人之安全及明確釐清肇事當事人之責任範圍，今異議人肇事後未即停車處
    理，顯有違反上開規定，原處分機關援引上開規定，裁處異議人吊銷駕駛執照及
    永久不得考領駕駛執照，並無不當。本件異議為無理由，應予駁回。
四、據上論斷，應依道路交通案件處理辦法第十九條，裁定如主文。
中      華      民      國    八十九    年      五      月    二十五    日
                                臺灣臺中地方法院交通法庭
                                      法  官  許  金  樹
右正本證明與原本無異
如不服本裁定，應於裁定書送達後五日內向本院提出抗告狀（並附繕本）
                                    書 記 官
中      華      民      國    八十九    年      五      月    二十八    日


司法院資訊處製作；財團法人民間司法改革基金會備份。
